ja: 同梱の取り付けツール: 粘着テープ; クリーニングクロス; なし; オープニングピック; こじ開け工具; SIMイジェクトピン; ドライバー; スパッジャー; 吸盤; ピンセット; その他
pt-PT: Ferramentas de instalação incluídas: Tiras adesivas; Pano de limpeza; Nenhum; Palheta de abertura; Ferramenta de alavanca; Pino ejetor de SIM; Chave de fendas; Espátula; Copo de sucção; Pinças; Outro
fr: Outils d’installation inclus: Bandes adhésives; Chiffon de nettoyage; Aucune; Médiator d'ouverture; Outil de levier; Outil d'éjection SIM; Tournevis; Spatule; Ventouse; Pinces à épiler; Autre
cs: Přiložené instalační nástroje: Lepicí pásky; Čisticí hadřík; Žádný; Otevírací trsátko; Páčidlo; Kolík pro vysunutí SIM; Šroubovák; Plastová špachtle; Přísavka; Pinzety; Jiné
zh-CN: 包含的安装工具: 粘合条; 清洁布; 无; 撬片; 撬棒; SIM 卡针; 螺丝刀; 撬棒工具; 吸盘; 美容镊子; 其他
sk-SK: Nástroje na montáž v balení: Lepiace pásky; Čistiaca handrička; Žiadny; Otváracie trsátko; Vypákovací nástroj; Kolík na vysunutie SIM; Skrutkovač; Spudger; Prísavka; Pinzety; Iné
bg-BG: Включени инструменти за монтаж: Лепящи ленти; Кърпа за почистване; Няма; Инструмент за отваряне; Инструмент за повдигане; Щифт за изваждане на SIM; Отвертка; Пластмасов инструмент; Смукателна чаша; Пинсети; Други
vi: Bao gồm các công cụ cài đặt: Dải keo dính; Giẻ lau; Không có; Que mở; Dụng cụ cậy; Kim lấy SIM; Tua vít; Que cậy nhựa; Giác hút; Nhíp; Khác
pl: Dołączone narzędzia instalacyjne: Paski samoprzylepne; Ściereczka do czyszczenia; Brak; Kostka do otwierania; Narzędzie do podważania; Szpilka do wysuwania SIM; Śrubokręt; Szpatułka; Przyssawka; Pęseta; Inne
hu: Mellékelt telepítési eszközök: Ragasztócsíkok; Tisztítókendők; Egyik sem; Nyitópánt; Feszítő eszköz; SIM kiadó tű; Csavarhúzó; Műanyag feszítő; Tapadókorong; Csipeszek; Egyéb
fi: Sisältyvät asennustyökalut: Liimanauhat; Puhdistusliina; Ei mitään; Avauspihdit; Kampeamistyökalu; SIM-kortin poistotyökalu; Ruuvitaltta; Erotin; Imukuppi; Pinsetit; Muu
de: Enthaltene Installationswerkzeuge: Klebestreifen; Putztuch; Keine; Öffnungsplektrum; Hebelwerkzeug; SIM-Auswurfstift; Schraubendreher; Spudger; Saugnapf; Pinzette; Sonstiges
tr: Dahil edilen kurulum araçları: Yapıştırıcı şeritler; Temizlik bezi; Hiçbiri; Açma penası; Kaldıraç aleti; SIM çıkarma pimi; Tornavida; Spatula; Vantuz; Cımbızlar; Diğer
ru: Инструменты для установки в комплекте: Клейкие полоски; Чистящая салфетка; Нет; Медиатор для открытия; Инструмент для поддевания; Скрепка для извлечения SIM; Отвертка; Спуджер; На присоске; Пинцеты; Другой
it: Strumenti di installazione inclusi: Strisce adesive; Panno per pulizia; Nessuna; Plettro per apertura; Strumento di leva; Spillo per espulsione SIM; Cacciavite; Spudger; Ventosa; Pinzette; Altro
hr-HR: Uključeni alati za instalaciju: Ljepljive trake; Krpa za čišćenje; Nema; Alat za otvaranje; Alat za podizanje; Igla za izbacivanje SIM kartice; Odvijač; Špudger; Prianjaljka; Pinceta; Ostalo
pt-BR: Ferramentas de instalação incluídas: Fitas adesivas; Pano de limpeza; Nenhum; Palheta de abertura; Ferramenta de alavanca; Pino ejetor de SIM; Chave de fenda; Espátula; Copo de sucção; Pinças; Outro
sl-SI: Priložena orodja za namestitev: Lepilni trakovi; Krpa za čiščenje; Brez; Odpiralno pero; Orodje za razpiranje; Zatič za izmet SIM kartice; Izvijač; Ploščato orodje; Prisesek; Pincete; Drugo
zh-TW: 隨附的安裝工具: 黏貼條; 清潔布; 無; 撥片; 撬棒工具; SIM 卡針; 螺絲起子; 撬棒; 吸盤; 美容鑷子; 其他
sv: Installationsverktyg som ingår: Häftremsor; Rengöringsduk; Inga; Öppningspick; Bändverktyg; SIM-utstötare; Skruvmejsel; Spudger; Sugkopp; Pincetter; Övrigt
da: Inkluderet installationsværktøj: Klæbestrimler; Rengøringsklud; Ingen; Åbningspick; Løfteværktøj; SIM-udkasternål; Skruetrækker; Spudger; Sugekop; Pincetter; Andet
el: Συμπεριλαμβανόμενα εργαλεία εγκατάστασης: Αυτοκόλλητες ταινίες; Πανί καθαρισμού; Καμία; Εργαλείο ανοίγματος; Εργαλείο μοχλού; Καρφίτσα εξαγωγής SIM; Κατσαβίδι; Σπάτουλα; Βεντούζα; Τσιμπιδάκια φρυδιών; Άλλο
th: เครื่องมือติดตั้งที่รวมอยู่: แถบกาว; ผ้าทำความสะอาด; ไม่มี; ที่งัดเปิด; เครื่องมืองัด; เข็มถอดซิม; ไขควง; ที่งัดพลาสติก; ยางดูด; แหนบ; อื่นๆ
ko: 포함된 설치 도구: 접착 스트립; 청소용 천; 없음; 오프닝 픽; 분해 도구; SIM 추출 핀; 스크루드라이버; 스퍼저; 석션 컵; 족집게; 기타
nb: Installasjonsverktøy inkludert: Limbånd; Rengjøringsklut; Ingen; Åpningsplekter; Løfteverktøy; SIM-utstøterpinne; Skrutrekker; Spudger; Sugekopp; Pinsetter; Annet
ro-RO: Instrumente de instalare incluse: Benzi adezive; Lavetă de curățare; Niciuna; Pană de deschidere; Unealtă de desprindere; Pin ejectare SIM; Șurubelniță; Spatulă; Ventuză; Pensetă; Altele
nl: Meegeleverde installatiegereedschappen: Kleefstrips; Schoonmaakdoekje; Geen; Opening pick; Hefboom gereedschap; SIM uitwerp pin; Schroevendraaier; Spudger; Zuignap; Pincetten; Andere
en: Installation tools included: Adhesive strips; Cleaning cloth; None; Opening pick; Pry tool; SIM ejector pin; Screwdriver; Spudger; Suction cup; Tweezers; Other
es: Herramientas de instalación incluidas: Tiras adhesivas; Paño de limpieza; Ninguno; Púa de apertura; Herramienta de palanca; Pin expulsor de SIM; Destornillador; Espátula; Ventosa; Pinzas; Otros
lt-LT: Pridėti montavimo įrankiai: Klijuojamos juostelės; Valymo šluostė; Nėra; Atidarymo įrankis; Išardymo įrankis; SIM išstūmimo kaištis; Atsuktuvas; Plastikinė mentė; Su siurbtuku; Pincetai; Kita